Minutes et répertoires du notaire Jean PUTHOMME, 1572 - 12 novembre 1592 (étude IX)
Archives nationales
Minutes et répertoires du notaire Jean PUTHOMME (étude IX)
1572 - 12 novembre 1592
MC/ET/IX/203 - MC/ET/IX/219
Etude IX; Puthomme, Jean
Archives nationales de France
Minutes et répertoires: la loi 2008-696 du 15 juillet 2008 relative aux archives a fixé à 75 ans à compter de la date de l'acte, ou à 25 ans à compter de la date du décès de l'intéressé si ce délai est plus bref, le délai de communication des minutes et répertoires des notaires; ce délai est porté à 100 ans à compter de la date de l'acte si le document se rapporte à un mineur (code du Patrimoine, articles L213-2, 4e d et 5e).
Autres documents de l'étude (dossiers de clients, comptabilité...): s'agissant d'archives privées, ces documents sont communicables selon les modalités fixées par le déposant ou le donateur.
Certains documents ne sont pas accessibles en raison de leur mauvais état de conservation.
Versement
Attention: ce notaire n'a pas laissé de répertoire pour son activité dans l'étude IX
Accès aux instruments de recherche de tous les notaires de l’étude IX
Archives de l'étude IX
- Minutes de Jean PUTHOMME, 1570 - 12 novembre 1592; MC/ET/IX/203 - MC/ET/IX/219
  - Minutes. 1572, MC/ET/IX/203; Document détérioré.
    Informations concernant le classement:
    Le niveau inférieur de description, quand il existe, correspond aux minutes d'actes. Toutes les minutes ne sont pas forcément décrites une à une. Les descriptions de ces minutes sont plus ou moins détaillées.
    - Marie de BETHUNE, château de La Mothe-Tilly., 14 juin 1572; MC/ET/IX/203
      Origine de l'information:
      Fichier dit 'général' XVIe siècle (env. 30.000 actes), par le personnel du Minutier, 1930-1999 (fichier papier entièrement dématérialisé; voir contexte dans le Plan d’orientation général - Notaires de Paris, guides thématiques du Minutier).
      Date de création de la notice: 2008
      La Motte-Tilly (Aube, château de); Béthune, Marie de
    - Marché de couverture pour la maison proche du Puits d'amour, appartenant à un drapier, 28 septembre 1578; MC/ET/IX/203
      Histoire de l'art XVIe siècle, 1530-1600 (2698 actes), par Catherine Grodecki, 1971-1986 (fichier papier entièrement dématérialisé; voir contexte dans le Plan d’orientation général - Notaires de Paris, guides thématiques du Minutier).
      Date de création de la notice: 2009
      marché; tisserand
  - Minutes. 1573, MC/ET/IX/204
    - Contrat de mariage entre Roger Le Bourguignon, huissier - sergent à cheval du Roi au Châtelet de Paris, d'une part, et honorable femme Louise Mahaut, veuve, demeurant rue des Gravilliers, veuve de maître Claude Lecompte, contrôleur ordinaire des Guerres, d'autre part., 15 janvier 1573; MC/ET/IX/204
      Mariages à Paris de 1570 à 1635 (4550 actes), relevés effectués sous la dir. de Roland Mousnier, v. 1960-1976 (voir contexte dans le Plan d’orientation général - Notaires de Paris, guides thématiques du Minutier).
      Date de révision: 2010
      Date de création de la notice: 2007
      contrat de mariage; Gravilliers (rue des); Le Bourguignon, Roger; Lecompte, Claude; Mahaut, Louise; contrôleur des guerres (Ancien Régime); auxiliaire de justice
    - Contrat de mariage entre François de Saint-Estienne, maître boulanger, d'une part, et Geneviève Ferrat, fille d'honorable homme Georges Ferrat, maître boulanger, et de Claude Amaury, d'autre part., 15 février 1573; MC/ET/IX/204
      Informations complémentaires:
      Georges Ferrat et Claude Amaury, stipulant pour leur fille.
      contrat de mariage; Amaury, Claude; Ferrat, Geneviève; Ferrat, Georges; Saint-Etienne, François de; boulanger
    - Contrat de mariage entre Jean Pajot, mineur, fils de Simon Pajot, bourgeois de Paris, décédé, maître chandelier en suif, et de Jeanne Puibineau, décédée, d'une part, et Catherine Chambigny [Chambiges], au service d'honorable homme Guillaume Guillain l'aîné, maître des oeuvres de maçonnerie de la ville de Paris, oncle paternel à cause de feue Perrette Chambigny [Chambiges], sa femme, fille de Robert Chambigny, bourgeois de Paris, décédé, marchand, et d'honorable femme Estiennette de Morengues, d'autre part., 8 mars 1573; MC/ET/IX/204
      Jean Pajot, assisté de sieur Jean Labbé, maître pâtissier à Paris, tuteur et curateur, stipulant; Estiennette de Morengues, stipulant pour sa fille.
      contrat de mariage; Chambigny, Catherine; Chambigny, Perette; Chambigny, Robert; Guillain, Guillaume; Labbé, Jean; Morengues, Etiennette de; Pajot, Jean; Pajot, Simon; Puibineau, Jeanne; Chambiges, Catherine; cirier; employé de maison; commerçant; maçon; pâtissier
    - Contrat de mariage entre Eustache Piseleu, maître serrurier, d'une part, et Antoinette Beuzeville, mineure, fille d'honorable homme Pierre Beuzeville, bourgeois de Paris, maître fourbisseur, et de Henriette Bardelet, décédée, d'autre part., 23 avril 1573; MC/ET/IX/204
      Pierre Beuzeville, stipulant pour sa fille.
      contrat de mariage; Bardelet, Henriette; Beuzeville, Antoinette; Beuzeville, Pierre; Piseleu, Eustache; armurier; serrurier
    - Contrat de mariage entre Jean Le Gendre, maître ceinturier, d'une part, et Charlotte Lescuyer, veuve de Martin Rodon, maître chaussetier, d'autre part., 21 mai 1573; MC/ET/IX/204
      contrat de mariage; Le Gendre, Jean; Lescuyer, Charlotte; Rodon, Martin; maroquinier; fabricant d'accessoires vestimentaires
    - Contrat de mariage entre Jean Alain l'aîné, laboureur, demeurant à Bagneux, d'une part, et Jeanne Lacouste, veuve, demeurant à Bagneux, veuve de Rémy Mauchausse, laboureur, demeurant à Bagneux, d'autre part., 23 juin 1573; MC/ET/IX/204
      contrat de mariage; Bagneux (Hauts-de-Seine); Alain, Jean; Lacouste, Jeanne; Mauchausse, Rémi; agriculteur
    - Contrat de mariage entre Jean Legras, charretier, demeurant au Petit Baffroy hors la Porte Saint-Antoine, paroisse Saint-Paul, d'une part, et Jeanne Lebourg, âgée de 25 ans, fille de Richard Lebourg, décédé, et de (?) (?), d'autre part., 30 juin 1573; MC/ET/IX/204
      Jeanne Lebourg, usant et jouissant de ses droits.
      contrat de mariage; Saint-Antoine (faubourg); Saint-Antoine (porte); Lebourg, Jeanne; Lebourg, Richard; Legras, Jean; transporteur de marchandises; conducteur de véhicules
    - Contrat de mariage entre Nicolas Padeloup, compagnon tailleur d'habits, fils de Pierre Padeloup, décédé, et de Ysabeau Joufuzse, décédée, d'une part, et Pasquette Voisin, fille de Gervais Voisin et de Denise Gibbe, décédée, d'autre part., 16 novembre 1573; MC/ET/IX/204
      Nicolas Padeloup, natif d'Alizay, en Normandie.
      contrat de mariage; Alizay (Eure); Gibbe, Denise; Joufusse, Isabeau; Padeloup, Nicolas; Padeloup, Pierre; Voisin, Gervais; Voisin, Pasquette; tailleur d'habits
    - Contrat de mariage entre Jean Bonnier, tailleur d'habits, demeurant Culture-Sainte-Catherine, d'une part, et Guillemette Nourry, veuve de Séverin Hubert, maître maçon tailleur de pierre, d'autre part., 23 novembre 1573; MC/ET/IX/204
      contrat de mariage; Couture-Sainte-Catherine (rue de la); Bonnier, Jean; Hubert, Séverin; Nourry, Guillemette; maçon; tailleur d'habits; tailleur de pierre
  - Minutes. 1574, MC/ET/IX/205
    - Contrat de mariage entre Nicolas de Louviers, sieur de Montalay, d'une part, et damoiselle Françoise de Maisse, veuve de noble homme François Esperlen, capitaine de la Chancellerie de la ville, demeurant à Milly-en-Gâtinais, fille d'honorable homme Gabriel de Maisse, décédé, et d'honorable femme Anne Poncet, d'autre part., 1er février 1574; MC/ET/IX/205
      contrat de mariage; Milly-la-Forêt (Essonne); Esperlen, François; Louviers, Nicolas de; Maisse, Françoise de; Maisse, Gabriel de; Poncet, Anne
    - Contrat de mariage entre Claude Ferron, pâtissier, d'une part, et Madeleine Fauchon, veuve de Jacques Bonnet, voiturier par eau, fille de (?) (?) et d'honorable femme (?) (?), d'autre part., 11 juin 1574; MC/ET/IX/205
      contrat de mariage; Bonnet, Jacques; Fauchon, Madeleine; Ferron, Claude; pâtissier; transporteur de marchandises; batelier
    - Contrat de mariage entre Nicolas Pillon, âgé de 25 ans, cordonnier, fils de Thibault Pillon, décédé, laboureur, demeurant, près de Magny-en-Vexin et de Guillemette Magnan, décédée, d'une part, et Jeanne Cottin, mineure, fille de Gilles Cottin, décédé, maître boulanger, et d'honorable femme Jeanne Puthomme, décédée, d'autre part., 23 juillet 1574; MC/ET/IX/205
      Nicolas Pillon, usant et jouissant de ses droits, et demeurant en la maison d'Estienne Agnier, son maître; Jeanne Cottin, assistée d'honorable homme Jean Puthomme, maître cordonnier, bourgeois de Paris.
      contrat de mariage; Agnier, Etienne; Cottin, Gilles; Cottin, Jeanne; Magnan, Guillemette; Pillon, Nicolas; Pillon, Thibault; Puthomme, Jean; Puthomme, Jeanne; boulanger; cordonnier; cordonnier; agriculteur
  - Minutes. 1575, MC/ET/IX/206
    - Contrat de mariage entre Nicolas Saultduboys, laboureur de vignes, demeurant à Merlan, paroisse de Noisy-le-Sec, d'une part, et Marie Thioust, veuve de Gilles Le Prevost, laboureur de vignes, demeurant à Montreuil, sous le bois de Vincennes, d'autre part., 3 janvier 1575; MC/ET/IX/206
      Précisions sur les lieux: Noisy-le-Sec (Seine-Saint-Denis)--Merlan
      contrat de mariage; Montreuil (Seine-Saint-Denis); Noisy-le-Sec (Seine-Saint-Denis); Le Prévost, Gilles; Saultdubois, Nicolas; Thioust, Marie; agriculteur
    - Contrat de mariage entre Pierre Lemaire, fils de Marin Lemaire, décédé, voiturier par eau, demeurant à Château-Thierry et de Marie Roussel, d'une part, et Crépine Benard, majeure, fille de François Benard, décédé, voiturier par eau, demeurant à Meaux et de Louise Lelarge, d'autre part., 20 février 1575; MC/ET/IX/206
      Pierre Lemaire, assisté d'Antoine Lemaire, pelletier à Château-Thierry, son beau-père; Crépine Benard, usant et jouissant de ses droits; Marie Roussel, à présent femme dudit Antoine Lemaire.
      contrat de mariage; Château-Thierry (Aisne); Meaux (Seine-et-Marne); Benard, Crépine; Benard, François; Lelarge, Louise; Lemaire, Antoine; Lemaire, Marin; Lemaire, Pierre; Roussel, Marie; transporteur de marchandises; batelier
    - Contrat de mariage entre Eustache Puthomme, majeur, maître cordonnier, fils d'Étienne Puthomme, maître cordonnier, et de Marguerite Aubry, décédée, d'une part, et Marie Le Conte, veuve de Gervais Guillot, maître orfèvre, fille de Pierre Leconte, marchand mercier au palais, et de Alix Levaux, d'autre part., 11 juin 1575; MC/ET/IX/206
      contrat de mariage; Palais de Justice (boutique); Aubry, Marguerite; Guillot, Gervais; Le Conte, Marie; Leconte, Pierre; Levaux, Alix; Puthomme, Etienne; Puthomme, Eustache; cordonnier; commerçant; orfèvre
    - Contrat de mariage entre Jean Clouet, maître faiseur de raquettes, demeurant rue des Graulliers, d'une part, et Marguerite Delaruelle, veuve 2 fois, veuve de Jean Parant, maître faiseur d'éteufs, d'autre part., 12 septembre 1575; MC/ET/IX/206
      Marguerite Delaruelle, veuve en 1ères noces de Guillaume Hecouf.
      contrat de mariage; Gravilliers (rue des); Clouet, Jean; Delaruelle, Marguerite; Hecouf, Guillaume; Parant, Jean; paumier
    - Contrat de mariage entre Richard Delapille, maître corroyeur, baudroyeur, d'une part, et Perrette Estehan, mineure, fille de Toussaint Estehan, bourgeois de Paris, décédé, maître ceinturier, et de Marguerite de Lavigne, décédée, d'autre part., 18 décembre 1575; MC/ET/IX/206
      contrat de mariage; Delapille, Richard; Estehan, Perrette; Estehan, Toussaint; Lavigne, Marguerite de; maroquinier; tanneur
  - Minutes. 1576, MC/ET/IX/207
  - Minutes. 1577, MC/ET/IX/208
  - Minutes. 1578, MC/ET/IX/209
  - Minutes. 1579, MC/ET/IX/210
    Déclassé.
  - Minutes. 1580, MC/ET/IX/211
  - Minutes. 1581, MC/ET/IX/212
  - Minutes. 1582, janvier - octobre, janvier - octobre 1582; MC/ET/IX/213
    - Renonciation par Michel Dassier, compagnon peintre, demeurant rue Transnonain, à l'appel qu'il avait fait à la sentence rendue au Châtelet en 1617 (1) contre lui et en faveur de Marie Rivière., 23 janvier 1618; MC/ET/IX/213
      Il consent à payer à ladite Rivière les dépens qui lui ont été adjugés, elle renonce de son côté à toute poursuite contre lui, moyennant le payement de 64 sols tournois dont elle donne quittance.
      Compléments de description :(1) Le quantiéme est laissé en blanc dans le texte.
      Documents du Minutier central concernant les peintres, sculpteurs et graveurs au XVIIe siècle (1600-1650) [études I à X, 1955 actes], par Marie-Antoinette Fleury, tome I, Paris, S.E.V.P.E.N, 1969, p. 182 (instrument de recherche imprimé dématérialisé, certaines notices sont plus détaillées dans la version intégrale accessible en ligne par la rubrique 'Autres instruments de recherche', voir contexte dans le Plan d’orientation général - Notaires de Paris, guides thématiques du Minutier).
      Documents du Minutier central concernant les peintres, sculpteurs et graveurs au XVIIe siècle (1600-1650), par Marie-Antoinette Fleury, tome I, Paris, S.E.V.P.E.N, 1969, LXXXIV-974 p.
      renonciation; Transnonnain (rue); Dassier, Michel; Rivière, Marie; peintre
  - Minutes. 1584, MC/ET/IX/214
    En partie déclassé.
  - Minutes. 1585 - 1586, MC/ET/IX/215/A; registre
    Actes en registre, déreliés.
  - Minutes. 1586, MC/ET/IX/215/B; registre
    Actes de 1586 non reliés d'origine.
    Ancienne(s) cote(s):
    ET/IX/215 bis
  - Minutes. 1570 - 1592, 12 novembre, 1570 - 12 novembre 1592; MC/ET/IX/216
    1570: un inventaire.
    1574: 3 actes, fragment de registre.
    1576: un acte.
    1578: un acte.
    1579: 2 actes.
    1580: 2 actes.
    1581: un acte.
    1587: un acte.
    1588: déclassé.
    1589, janvier et mars: 4 pièces et un inventaire du 26 janvier.
    1591, 15 juin et 16 décembre.
    1592, janvier à 12 novembre.
    2 actes sans dates.
    - Contrat de mariage entre Jean Ginga, compagnon jardinier, demeurant rue du Parc du Roi, paroisse Saint-Gervais, d'une part, et Madeleine Petit, demeurant rue de Thorigny, paroisse Saint-Gervais, fille de Nicolas Petit, décédé, maître jardinier, et de Catherine Gastine, décédée, d'autre part., 21 janvier 1588; MC/ET/IX/216
      La future, assistée de Jean Gaulterin, maître jardinier à Paris et Nicole Gastine, sa femme, stipulant pour la future épouse, leur nièce, demeurant avec eux.
      contrat de mariage; Parc (rue du); Thorigny (rue de); Gastine, Catherine; Gastine, Nicole; Gaulterin, Jean; Gingat, Jean; Petit, Madeleine; Petit, Nicolas; jardinier; jardinier
    - Contrat de mariage entre Nicolas Michel dit La Forest, homme d'armes de la compagnie de monsieur de Sagonne, d'une part, et honorable femme Mathurine Gillebert, veuve, demeurant rue de Grenelle à l'Enseigne de la Sage Femme, veuve de Denis-Charles Langloix, commis du garde général des munitions de guerre, d'autre part., 22 février 1588; MC/ET/IX/216
      La future est veuve en dernières noces.
      contrat de mariage; Grenelle (rue de); Sage Femme (enseigne de la); Gillebert, Mathurine; Langloix, Denis Charles; Michel dit La Forest, Nicolas; Sagonne (M. de); commis d'administration (Ancien Régime); militaire du rang
    - Inventaire après décès de Jeanne Moreau, épouse de Claude Merault, maître tisserand en toiles (Signé d'un seul notaire), biens sis rue Vieille-du-Temple, paroisse Saint-Jean-en-Grève., 26 février 1588; MC/ET/IX/216; 10 f..
      Relevé d'inventaires après décès, 1560-1610 (3454 actes), par Martine Constans, 2001-2009 (base de données migrée: voir contexte dans le Plan d’orientation général - Notaires de Paris, guides thématiques du Minutier).
      Date de création de la notice: 2004
      inventaire après décès; Vieille-du-Temple (rue); Moreau, Jeanne; Merault, Claude; tisserand
    - Inventaire après décès de Pierre Hourdeau, maître tisserand en toiles (Signé d'un seul notaire), biens sis rue Coquillière, paroisse Saint-Eustache., 26 février 1588; MC/ET/IX/216; 4 f..
      inventaire après décès; Coquillière (rue); Hourdeau, Pierre; tisserand
    - Contrat de mariage entre honorable homme Claude Merault, bourgeois de Paris, veuf, maître tisserand en toile, demeurant Vieille rue du Temple, paroisse Saint-Jean-en-Grève, d'une part, et honorable femme Thoynette Thirelons, veuve, demeurant rue Coquillière, paroisse Saint-Eustache, veuve de Pierre Hourdeau, bourgeois de Paris, maître tisserand en toile, d'autre part., 27 février 1588; MC/ET/IX/216
      contrat de mariage; Coquillière (rue); Vieille-du-Temple (rue); Hourdeau, Pierre; Merault, Claude; Thirelons, Thoinette; tisserand
    - Inventaire après décès de Jean Doulcin, maître rôtisseur, biens sis rue Regnault-Lefebvre, maison à l'enseigne de la Verte Forêt, ayant issue sur le cimetière Saint-Jean, paroisse Saint-Jean-en-Grève ou Saint-Gervais., 11 avril 1588; MC/ET/IX/216; 10 f..
      inventaire après décès; Doulcin, Jean; cuisinier
    - Inventaire après décès de Charles Choppart, maître savetier, biens sis rue Saint-Antoine, hôtel Le Peleu, paroisse Saint-Gervais., 20 avril 1588; MC/ET/IX/216; 2 f..
      inventaire après décès; Saint-Antoine (rue); Choppart, Charles; bottier
    - Inventaire après séparation de Jean Duval, archer du corps du roi, et de Catherine Chauveau, son épouse, biens sis rue Sainte-Avoye, paroisse Saint-Nicolas-des-Champs ou Saint-Merri., 23 septembre 1588; MC/ET/IX/216; 6 f..
      inventaire; Sainte-Avoie (rue); Duval, Jean; Chauveau, Catherine
    - Inventaire après décès de Marguerite Verdier, épouse de Hugues Pajot, l'aîné, marchand (Signé seulement par l'huissier priseur), demeurant à la Villeneuve au faubourg Montmartre, paroisse Saint-Eustache ou Notre-Dame de Bonne-Nouvelle., 26 janvier 1589; MC/ET/IX/216; 4 f. (Première page très sombre).
      inventaire après décès; Verdier, Marguerite; Pajot, Hugues (l'aîné); commerçant
  - Minutes (inventaires après décès). 1572 - 1581, MC/ET/IX/217
    1572 à 1581: inventaires, dont celui de la femme de Claude Bezart, marchand imager, du 11 septembre 1577.
    inventaire après décès
    - Inventaire après décès de Jeanne Guérineau, veuve de Simon Pajot, maître chandelier (Inachevé, non signé), vers le cimetière Saint-Jean, paroisse Saint-Jean-en-Grève ou Saint-Gervais, et à Saint-Mandé., 27 février 1571; MC/ET/IX/217; 12 f..
      inventaire après décès; Guérineau, Jeanne; Pajot, Simon; cirier
    - Inventaire après décès de Toussaint Macé, marchand potier d'étain, biens sis rue de la Mortellerie, maison à l'enseigne du Bras de fer, paroisse Saint-Paul, Saint-Gervais ou Saint-Jean-en-Grève, et rue Saint-Jacques, maison à l'enseigne de l'Écu d'Orléans, paroisse Saint-Benoît, Saint-Séverin ou Saint-Etienne-du-Mont., 14 janvier 1572; MC/ET/IX/217; 28 f..
      inventaire après décès; Mortellerie (rue de la); Saint-Jacques (rue); Macé, Toussaint; commerçant; potier
    - Inventaire après décès de Noël Dufresne, maître tondeur de grandes forces, biens sis rue des Lavandières, paroisse Saint-Germain-l'Auxerrois., 15 janvier 1572; MC/ET/IX/217; 6 f..
      inventaire après décès; Lavandières (rue des); Dugresne, Noël; tisserand
    - Inventaire après décès de Barbe Heurtenatte, épouse de Archilles Ladhirez, maître chapelier, biens sis rue de la Haute-Vannerie, près du bout du pont Notre-Dame, paroisse Saint-Gervais ou Saint-Merri., 18 mars 1572; MC/ET/IX/217; 10 f..
      inventaire après décès; Vannerie (rue de la); Heurtenatte, Barbe; Ladhirez, Archilles; fabricant d'accessoires vestimentaires
    - Inventaire après décès de Enrice Bonneau, praticien au Palais, biens sis rue de la Tannerie, maison de l'image Notre Dame ayant vue sur la rivière, paroisse Saint-Jacques-de-la-Boucherie., 16 avril 1572; MC/ET/IX/217; 8 f..
      inventaire après décès; Tannerie (rue de la); Bonneau, Enrice; juriste
    - Inventaire après décès de Jean Loré, maître joueur d'instruments, biens sis rue Saint-Germain-l'Auxerrois, vis à vis la maison à l'enseigne du Miroir, paroisse Saint-Germain-l'Auxerrois., 3 mai 1572; MC/ET/IX/217; 3 f..
      inventaire après décès; Saint-Germain-l'Auxerrois (rue); Loré, Jean; musicien
    - Inventaire après décès de Antoine Semelle, marchand mercier, sur le pont Notre-Dame, maison à l'enseigne de l'Échiquier, paroisse Saint-Jacques-de-la Boucherie, Saint-Gervais ou Saint-Denis-de-la-Chartre., 26 septembre 1572; MC/ET/IX/217; 28 f..
      inventaire après décès; Notre-Dame (pont); Semelle, Antoine; commerçant
    - Inventaire après décès de Laurent Bégault, marchand (Signé d'un seul notaire), biens sis rue Grenier-sur-l'eau, paroisse Saint-Gervais ou Saint-Paul., 20 octobre 1572; MC/ET/IX/217; 6 f..
      inventaire après décès; Bégault, Laurent; commerçant
    - Inventaire après décès de Michel Desbonnes, prêtre, porte-Dieu de Saint-Jean en Grève, biens sis rue des Quatre-Fils, paroisse Saint-Jean-en-Grève., 17 novembre 1572; MC/ET/IX/217; 4 f..
      inventaire après décès; Quatre-Fils (rue des); Desbonnes, Michel; prêtre
    - Inventaire après décès de L'épouse de Guillaume Robeton, gagne-denier (Signé d'un seul notaire), biens sis rue de Longpont, maison à l'enseigne du Nom de Jésus, paroisse Saint-Gervais, 3 (le nom du mois manque) 1573., MC/ET/IX/217; 1 f. (Très déchiré, manquent la moitié supérieure externe et le quart inférieur externe).
      inventaire après décès; Longpont (rue de); Robeton, Guillaume; journalier
    - Inventaire après décès de l'épouse de Guillaume Robeton, gagne-denier (signé d'un seul notaire), biens sis rue de Longpont, en une maison à l'enseigne du Nom de Jésus, paroisse Saint-Gervais., 3 février 1573; MC/ET/IX/217; 1 Fo (Très déchiré, manquent la moitié supérieure externe et le quart inférieur externe)
    - Inventaire après décès de Claude Bonnard, veuve de Pierre Di Baiguette, valet de chambre ordinaire du roi, biens sis rue Geoffroy-Lasnier, maison de Jean Josse, procureur au Parlement, paroisse Saint-Gervais ou Saint-Paul., 18 février 1573; MC/ET/IX/217; 4 f..
      inventaire après décès; Geoffroy-l'Asnier (rue); Bonnard, Claude; Baiguette, Pierre di; Josse, Jean; officier de la Chambre du roi (Ancien Régime)
    - Inventaire après décès de Marine Paillet, épouse de Jean Merlin, maître menuisier, biens sis rue des Écouffes, paroisse Saint-Gervais., 13 avril 1573; MC/ET/IX/217; 6 f..
      inventaire après décès; Ecouffes (rue des); Paillet, Martine; Merlin, Jean; menuisier
    - Inventaire après décès de Pierre Belleton, imager, biens sis rue de la Vieille-Monnaie, maison à l'enseigne du Chapeau rouge, paroisse Saint-Jacques-de-la-Boucherie., 14 avril 1573; MC/ET/IX/217; 4 f..
      inventaire après décès; Vieille-Monnaie (rue de la); Belleton, Pierre
    - Inventaire après décès de Denise Clauseau, épouse de Jean Leprebstre, marchand joailler, quai de la Mégisserie, maison à l'enseigne de la Croix d'or, paroisse Saint-Germain-l'Auxerrois., 23 avril 1573; MC/ET/IX/217; 26 f..
      inventaire après décès; Mégisserie (quai de la); Clauseau; Leprebstre, Jean; commerçant
    - Inventaire après décès de Liénard Mathieu, curé de Saint-Michel de Blaise-le-Châtel au bailliage de Chaumont-en-Bassigny, et pédagogue au collège de Navarre, demeurant au collège de Navarre, paroisse Saint-Étienne-du-Mont., 29 mai 1573; MC/ET/IX/217; 4 f..
      inventaire après décès; Navarre (collège de); Mathieu, Liénard; curé
    - Inventaire après décès de Marguerite Clauseau, épouse de Guillaume Girard, marchand, biens sis rue Girard-Boquet, paroisse Saint-Paul, et à Fontainebleau., 11 septembre 1573; MC/ET/IX/217; 18 f..
      inventaire après décès; Clauseau, Marguerite; Girard, Guillaume; commerçant
    - Inventaire après décès de Anne Lebeau, épouse de Jean Quatrevaulx, maître cordonnier (Inachevé, non signé), biens sis rue de la Barillerie, vers le Palais, maison à l'enseigne du Collet d'or, paroisse Saint-Germain-le-Vieux ou Saint-Barthélemy., 19 octobre 1573; MC/ET/IX/217; 18 f..
      inventaire après décès; Barillerie (rue de la); Lebeau, Anne; Quatrevaulx, Jean; cordonnier